【裁判字號】    98,交聲,903
【裁判日期】    981231
【裁判案由】    違反道路交通管理處罰條例聲明異議
【裁判全文】
臺灣士林地方法院交通事件裁定      98年度交聲字第903號
    原處分機關  臺北市交通事件裁決所
    異  議  人
    即受處分人  甲○○
上列受處分人因違反道路交通管理處罰條例案件，對於臺北市交
通事件裁決所中華民國98年7 月15日所為之處分（原處分案號：
北市裁申字第裁22-AW0000000號）聲明異議，本院裁定如下：
    主    文
異議駁回。
    理    由
一、按禁止臨時停車處所不得停車，又禁止臨時停車線為紅色實
    線，用以指示禁止臨時停車路段，道路交通安全規則第112
    條第1 項第1 款、道路交通標誌標線號誌設置規則第169 條
    ，分別定有明文；次按汽車駕駛人在禁止臨時停車處所停車
    者，處新臺幣（下同）600 元以上1 千200 元以下罰鍰，又
    汽車駕駛人違規停車而駕駛人不在場，經以科學儀器取得證
    據資料證明其行為違規，當場不能對駕駛人掣單舉發者，得
    對汽車所有人逕行舉發之，道路交通管理處罰條例第56條第
    1 項第1 款、第7 之2 條，亦有明文；再按違反道路交通管
    理處罰條例第56條第1 項第1 款事件，小型車在禁止臨時停
    車處所停車，於期限內繳納罰鍰或到案聽候裁決者，處900
    元罰鍰，復為違反道路交通管理事件統一裁罰基準及處理細
    則第2 條第2 項之裁罰基準表所明定。
二、本件異議人即受處分人甲○○所有之車號8S-8305 號自用一
    般小客車，於民國98年5 月15日21時32分，在臺北市○○區
    ○○街48巷，經臺北市政府警察局北投分局員警依採證相片
    逕行舉發在劃有紅線路段停車，受處分人於應到案日期前申
    訴，經原處分機關臺北市交通事件裁決所審查結果，仍認有
    前開違規行為，而依道路交通管理處罰條例第56條第1 項第
    1 款規定，裁處罰鍰900 元等情，有臺北市政府警察局舉發
    違反道路交通管理事件通知單（北市警交大字第AW0000000
    號）、臺北市交通事件裁決所違反道路交通管理事件裁決書
    （北市裁申字第裁22-AW0000000號）可稽。
三、受處分人異議意旨略以：本件舉發地點臺北市○○區○○街
    48巷係聯陽社區○設巷道，自民國74年迄今已20年餘，臺北
    市政府交工處未經社區同意，竟遭隔壁臺北市○○區○○街
    46號雅適園新建工程未經社區同意下逕行拆除圍牆，興建排
    水溝，目前雙方在訴訟中（98年度偵字第3670號），而臺北
    市政府交通管制工程處於該建案完工後之98年5 月11日，逕
    行進入社區施工劃設紅線，經告知後以黑線塗銷，嗣不知何
    故又進入重新塗上紅線，目前尚在臺北市政府交通管制工程
    處申訴處理中，本件臺北市政府交通管制工程處違法劃線在
    先，員警不當開單在後，顯已聯手侵害人民財產權，爰對原
    處分不服，依法聲明異議云云。
四、經查：
(一)、本件異議人即受處分人所有之上開車號自用一般小客車，於
    前述時間，停放在臺北市○○區○○街48巷紅線路段之事實
    ，有卷附採證彩色相片2 紙可考，事證明確；
(二)、受處分人固辯稱臺北市○○區○○街48巷係聯陽社區○設巷
    道，臺北市交通管制工程處係違法劃線云云。惟查，１、臺
    北市○○區○○街48巷聯陽社區居民，前對臺北市○○區○
    ○街46號雅適園建案之工程設計師及承包上開建案之承包商
    及現場主任等人提出竊佔、強制等罪嫌之告訴，經臺灣士林
    地方法院檢察署檢察官偵查後為不起訴處分（98年度偵字第
    3670號），且經該案偵查中調查發現，臺北市○○區○○街
    48巷為臺北市政府67年10月17日府工二字第40822 號公告之
    「擬定北投區新北投火車站暨附近地區（3-1 、34號道路以
    南、20、17號道路以東）細部計畫暨配合修訂主要計畫案」
    內劃定為6 公尺寬之計畫道路迄今等情，有該案卷附臺北市
    北投區土地登記簿、臺北市政府都市發展局97年6 月26日北
    市都規字第09733216000 號、臺北市建築管理處97年8 月26
    日北市都建施字第09769628600 號函、臺北市政府都市發展
    局列印之土地使用分區詳列說明等件可稽（見本院卷附臺灣
    士林地方法院檢察署98年度偵字第3670號不起訴處分書），
    受處分人主張臺北市○○區○○街48巷為私有，顯非無疑；
    ２、且按道路交通標誌、標線、號誌之設置，目的為維護社
    會大眾使用道路之秩序，以確保人車通行之安全，在非緊急
    避難情況下，尚不能以任何原因恣意枉顧，否則交通秩序必
    然無法維繫，人車生命安全亦將無以確保，任何駕駛人當遵
    守交通標誌、標線、號誌之設置，於尚未經行政機關撤除相
    關設置前，當無任由民眾逕自審查交通標線是否設置得當，
    而自行決定不予遵守之理，本件受處分人質疑紅線設置未當
    而不予遵守，顯無從解免其違規責任。
五、綜上，受處分人有道路交通管理處罰條例第56條第1 項第1
    款所規定之在禁止臨時停車處所停車情事，舉發機關依法舉
    發，原處分機關依道路交通管理處罰條例第56條第1 項第1
    款規定裁處罰鍰900 元，均屬有據。受處分人之聲明異議，
    為無理由，應予駁回。
六、據上論斷，依道路交通案件處理辦法第19條，裁定如主文。
中    華    民    國    98    年    12    月    31    日
                        交通法庭  法  官  孫  曉  青
以上正本證明與原本無異。
如不服本裁定應於送達後5日內向本院提出抗告狀。
                                  書記官  李  佳  穎
中    華    民    國    98    年    12    月    31    日


司法院資訊處製作；財團法人民間司法改革基金會備份。
